Geoffrey Bonneville

Ingénieur Freelance js / node / react / react-native Paris, France

Coordonnées

Email geoffrey.bonneville@gmail.com **Téléphone** +33 6 01 78 38 88

Présentation

Ingénieur logiciel avec 7 ans d'expérience. Je travaille avec Node.js, React.js, React Native, Electron. Je suis efficace pour trouver des solutions technique, et n'hésite pas à utiliser des technologies bas niveau lorsque la performance est une priorité.

GithubG-Ray

LinkedIn
gbonneville

Expériences

PikaTorrent 🗲

Développeur

Mar 2023 - Present

https://www.pikatorrent.com/

Application open source pour mobile & desktop de partage de fichiers via le protocol BitTorrent.

- Création d'un binding C/C++ Node.js et React Native pour libtransmission.
- Mise en place de tests, intégration et déploiement continue sur GitHub Actions
- Stack expo + tamagui pour cibler le web et mobile natif, et Electron pour le desktop
- Utilisation de Websocket et WebRTC pour lier l'application mobile & desktop.
- Publication régulière de nouvelles version sur les canaux de distributions: Google Play Store, Microsoft Store, Flathub.org...
- Communication sur hackernews, et modifications apportées en fonction des retours utilisateurs.
- Construction d'une communauté d'utilisateurs sur Discord.

Dataway w

Développement d'une plateforme ERP en SASS. Arrêt du projet en février 2023.

- Choix de technologies pour conserver une indépendance et autoriser des déploiements on-premise.
- Architecture et développement de la plateforme sur stack Express.js/MongoDB/React.js/Python/Elasticsearch.
- Développement d'une application complémentaire avec expo/react-native.
- Mise en place et développement de tests end-to-end avec Cypress.
- Gestion d'un cluster Kubernetes et déploiement des services en SASS: gestion de sous-domaines, certificats, séparation des données clients...

Qwant Q

Ingénieur frontend

Mar 2018 - Oct 2021

https://www.qwant.com

R&D sur Masq, projet de décentralisation et sécurisation des données personnelles + Qwant Search & Maps.

- Propositions et utilisation de technologies p2p via WebRTC pour établir des communication en peer-to-peer entre appareils.
- Mise en place de l'architecture et prise de responsabilités sur l'application web.
- Mise en place de linters de code, eslint/prettier pour les différents repos.
- Mise en place et développement de tests par snapshots avec Jest.
- Participation aux code reviews et pair programming.
- Implémentation from scratch en SASS des designs fournis par l'équipe en charge des produits.
- Qwant Maps: participation à la refonte de l'interface en React.js, participation à des scrum poker.
- Qwant Search: développement d'un microservice en Rust performant et léger pour categoriser des sites web. Développement en TTD (≈ 1mois).

GetQuanty

Developpeur fullstack Node.js/Angular

Sep 2016 - Mar 2018

https://www.getquanty.com

Développement fullstack, avec express et Angular.

- Design et développement d'APIs avec Express.js.
- Participation à la migration de Angular 1 vers Angular 2+ en TypeScript, et refactorisation du code.
- Proposition et implémentations de schémas de données dans MongoDB, ElasticSearch et CassandraDB.
- Participation à la création de tests E2E pour stabiliser la plateforme, et amélioration de la CI en parallélisant les tests.

Open Wide (Rachetée par Smile) 🌊

Développement de PoC avec un noyau Linux temps réel sur Android, sur plateforme embarquée ARM.

- Ajout du support d'interfaces industrielles(I2C, GPIO, etc...) et d'un kernel tempsréel (Xenomai) dans Android.
- Réalisation de benchmarks entre OpenPOWERLINK, sans, et avec RTnet.
- Modification du code source d'Android (C/Java) pour étendre les fonctionnalités. Intégration de la bibliothèque glibc.
- Acquisition d'expérience en C/Java/Android(AOSP), compilation de noyaux Linux en cross-compilation, modificaitons de modules et drivers.
- Réalisation d'applications de tests avec Android 6.0 sur Beaglebone black. Avec un noyau linux 4.1 + Xenomai 3.x.
- Rédaction d'un article paru dans le magazine Open Silicium présentant une partie des travaux.

Diplômes

Ecole d'Ingénieur Denis Diderot (EIDD) 🔱

Informatique, Spécialité Systèmes informatiques embarqués

Sep 2013 - Sep 2016

https://u-paris.fr/eidd

IUT de Paris Rives de Seine (ex Paris Descartes) 🔱

Informatique

Sep 2011 - Jun 2013

https://iutparis-seine.u-paris.fr

Compétences

Langages

- JavaScript
- TypeScript
- HTML
- CSS
- C/C++
- Python

Web, desktop & mobile

- React.js
- React Native (+Expo)
- Electron
- Webpack
- Metro bundler
- Websocket
- WebRTC

Backend

- Express.js
- MongoDB
- Elasticsearch
- Apache Cassandra

Admininistration & déploiement

- Docker/Podman
- Kubernetes
- Linux
- CI/CD

Langues

Français

Langue native

Anglais

Niveau professionnel

Centres d'intérêt

Badminton

Apprentissage de la guitare électrique